臺灣臺北地方法院交通事件裁定　　　　94年度交聲字第1163號
原處分機關　臺北市交通事件裁決所
異　議　人
即受處分人　甲○○
上列受處分人因違反道路交通管理處罰條例案件，對於台北市交
通事件裁決所94年10月12日所為之處分（原處分：北市裁二字第
裁22-AEB008138號），聲明異議，本院裁定如下：
    主  文
異議駁回。
    理  由
一、按汽車駕駛人飲用酒類或其他類似物後其吐氣所含酒精濃度
    超過每公升０‧二五毫克或血液中酒精濃度超過百分之０‧
    ０五以上者，不得駕車，道路交通安全規則第一百十四條第
    二款定有明文。又汽車駕駛人，駕駛汽車經測試檢定有酒精
    濃度超過規定標準者，處新臺幣（下同）一萬五千元以上六
    萬元以下罰鍰，並當場禁止其駕駛及吊扣其駕駛執照一年，
    道路交通管理處罰條例第三十五條第一項第一款亦有明文。
    所謂汽車，依同條例第三條第八款規定，包括機器腳踏車。
    又領有駕駛執照且未經吊註銷之駕駛人，駕駛機器腳踏車經
    測試檢定有酒精濃度超過規定標準即吐氣所含酒精濃度超過
    每公升○．五五毫克以上，且於一年內無二次以上此款行為
    ，並在舉發通知單上所載應到案日期前到案聽候裁決者，依
    違反道路交通管理事件統一裁罰基準表之規定，處四萬五千
    元罰鍰，並吊扣其駕駛執照一年。
二、本件原處分機關臺北市交通事件裁決所係以：異議人即受處
    分人甲○○於民國九十四年八月二十八日凌晨零時三十分許
    ，騎乘車號 ECU-478號輕型機車，行經臺北市福和橋時，為
    臺北市政府警察局中正第二分局思源街派出所員警張慶國當
    場攔停，實施吐氣酒精濃度檢測，發現吐氣所含酒精濃度高
    達每公升０．七四毫克，超過規定標準，並以異議人有違反
    前揭道路交通管理處罰條例第三十五條第一項第一款規定之
    行為掣單舉發。嗣異議人於舉發通知單上所載應到案日期前
    之九十四年九月八日繳納罰鍰並吊扣駕照後，向原處分機關
    提出申訴，經原處分機關函請舉發單位調查結果，仍認異議
    人有前開違規行為，原處分機關乃於同年十月十二日依道路
    交通管理處罰條例第三十五條第一項第一款及違反道路交通
    管理事件統一裁罰基準及處理細則第四十三條、第四十四條
    及第六十一條之規定，裁處異議人罰鍰四萬五千元，並吊扣
    駕駛執照十二個月。
三、異議意旨略以：異議人固坦承於上開時地酒後駕車，經檢測
    酒精濃度超過規定標準等情不諱，惟辯稱：本件酒駕違規業
    經警方依刑法公共危險罪嫌移送，基於一案不兩罰原則，應
    依行政罰法規定：一行為同時觸犯刑事法律及違反行政法上
    義務規定者，依刑事法律處罰之，即不能再依道路交通管理
    處罰條例科處罰鍰云云。
四、查異議人坦承酒後於前揭時、地騎乘上開車號機車為警攔停
    並進行吐氣酒精濃度檢測後，發現異議人吐氣所含酒精濃度
    高達每公升０．七四毫克等情，併有異議人簽收之舉發通知
    單影本在卷可稽，是異議人飲用酒類後，於上開時間騎乘前
    揭機車，經員警測試檢定有酒精濃度超過規定標準即吐氣所
    含酒精濃度超過每公升○‧二五毫克以上之事實，應堪認定
    。雖九十四年二月五日總統公布之行政罰法第二十六條第一
    項前段明文：「一行為同時觸犯刑事法律及違反行政法上義
    務規定者，依刑事法律處罰之」，惟上開行政罰法自公布後
    一年施行，即行政罰法應自九十五年二月五日始生效力，此
    觀該法第四十六條至明，是本件異議人於上開時間縱經警以
    公共危險罪嫌移送檢察官偵辦屬實，在行政罰法生效前，異
    議人前述酒後駕車違規仍應依上揭道路交通管理處罰條例裁
    罰，是異議人上開理由，顯有誤會，委無足取。
五、綜上所述，受處分人確有於前揭時、地騎乘上開機車，經測
    試檢定有酒精濃度超過規定標準之違規行為，從而，原處分
    機關依前揭道路交通管理處罰條例第三十五條第一項第一款
    、違反道路交通管理事件統一裁罰基準及處理細則第四十三
    條、第四十四條、第六十一條及違反道路交通管理事件統一
    裁罰基準表之規定，裁處異議人罰鍰四萬五千元，並吊扣駕
    駛執照十二個月，核無違誤。異議人之異議，為無理由，應
    予駁回。
據上論斷，應依道路交通案件處理辦法第十九條，裁定如主文。
中　　華　　民　　國　　94　　年　　11　　月　　14　　日
　　　　　　　　　　　　　　　交通法庭法　官　胡宏文
以上正本證明與原本無異
如不服本裁定應於送達後5日內向本院提出抗告狀
            　　　　　　　　　　　　　書記官　劉穗筠
中　　華　　民　　國　　94　　年　　11　　月　　15　　日
